data/lexd/42-verbs-minor.lexd
# Athematische / suppletive Verben (echte Sonderfälle) — handgeschrieben.
#
# Konsonantisches Präsens (3sg auf -t/-st) und Stammwechsel: ēitwei (ēit),
# īstun (īst/īd-), dātun (dāst/dā-), jātwei, skītwei, dītun, skrītwei,
# snigtwei, migtwei, jāstun. būtwei (P115) steht in 40-verbs.lexd. Die
# regelmäßigen thematischen Verben bleiben generiert. Stämme generiert.
#
# Bootstrapped aus data/gold/goldstandard_verben_fst.json; Paradigmen:
# P115, P116, P117, P118, P119, P120, P121, P123, P124, P125, P127.

PATTERNS
StemsV_P115_inf_stem InflV_P115_inf_stem
StemsV_P116_present InflV_P116_present
StemsV_P116_preterite InflV_P116_preterite
StemsV_P117_present InflV_P117_present
StemsV_P117_preterite InflV_P117_preterite
StemsV_P118_pres_stem InflV_P118_pres_stem
StemsV_P119_present InflV_P119_present
StemsV_P119_preterite InflV_P119_preterite
StemsV_P120_present InflV_P120_present
StemsV_P120_preterite InflV_P120_preterite
StemsV_P121_present InflV_P121_present
StemsV_P121_preterite InflV_P121_preterite
StemsV_P123_present InflV_P123_present
StemsV_P123_preterite InflV_P123_preterite
StemsV_P124_present InflV_P124_present
StemsV_P124_preterite InflV_P124_preterite
StemsV_P125_present InflV_P125_present
StemsV_P125_preterite InflV_P125_preterite
StemsV_P127_pres_stem InflV_P127_pres_stem

LEXICON InflV_P115_inf_stem
<Inf>:·twei

LEXICON InflV_P116_present
<Inf>:·twei
<Prs><1Pl>:·mai
<Prs><1Sg>:·ma
<Prs><2Pl>:·tei
<Prs><2Sg>:·sei
<Prs><3>:t

LEXICON InflV_P116_preterite
<Prt><1Pl>:·imai
<Prt><1Sg>:i
<Prt><2Pl>:·itei
<Prt><2Sg>:i
<Prt><3>:i

LEXICON InflV_P117_present
<Inf>:·stun
<Prs><1Pl>:·mai
<Prs><1Sg>:·ma
<Prs><2Pl>:·tei
<Prs><2Sg>:·sei
<Prs><3>:st

LEXICON InflV_P117_preterite
<Prt><1Pl>:·amai
<Prt><1Sg>:a
<Prt><2Pl>:·atei
<Prt><2Sg>:a
<Prt><3>:a

LEXICON InflV_P118_pres_stem
<Inf>:·ātun
<Prs><1Pl>:·āmai
<Prs><1Sg>:·āma
<Prs><2Pl>:·ātei
<Prs><2Sg>:·āsei
<Prs><3>:·āst
<Prt><1Pl>:·āimai
<Prt><1Sg>:·āi
<Prt><2Pl>:·āitei
<Prt><2Sg>:·āi
<Prt><3>:·āi

LEXICON InflV_P119_present
<Inf>:·ātwei
<Prs><1Pl>:·āmai
<Prs><1Sg>:·āma
<Prs><2Pl>:·ātei
<Prs><2Sg>:·āsei
<Prs><3>:·āt

LEXICON InflV_P119_preterite
<Prt><1Pl>:·amai
<Prt><1Sg>:a
<Prt><2Pl>:·atei
<Prt><2Sg>:a
<Prt><3>:a

LEXICON InflV_P120_present
<Inf>:·ītwei
<Prs><1Pl>:·īmai
<Prs><1Sg>:·īma
<Prs><2Pl>:·ītei
<Prs><2Sg>:·īsei
<Prs><3>:·īt

LEXICON InflV_P120_preterite
<Prt><1Pl>:·amai
<Prt><1Sg>:a
<Prt><2Pl>:·atei
<Prt><2Sg>:a
<Prt><3>:a

LEXICON InflV_P121_present
<Inf>:·ītun
<Prs><1Pl>:·īmai
<Prs><1Sg>:·īma
<Prs><2Pl>:·ītei
<Prs><2Sg>:·īsei
<Prs><3>:·īt

LEXICON InflV_P121_preterite
<Prt><1Pl>:·amai
<Prt><1Sg>:a
<Prt><2Pl>:·atei
<Prt><2Sg>:a
<Prt><3>:a

LEXICON InflV_P123_present
<Inf>:·ītwei
<Prs><1Pl>:·eīmai
<Prs><1Sg>:·eīma
<Prs><2Pl>:·eītei
<Prs><2Sg>:·eīsei
<Prs><3>:·eīt

LEXICON InflV_P123_preterite
<Prt><1Pl>:·amai
<Prt><1Sg>:a
<Prt><2Pl>:·atei
<Prt><2Sg>:a
<Prt><3>:a

LEXICON InflV_P124_present
<Inf>:JSwei
<Prs><1Pl>:·mai
<Prs><1Sg>:t
<Prs><2Pl>:·tei
<Prs><2Sg>:t
<Prs><3>:t

LEXICON InflV_P124_preterite
<Prt><1Pl>:·amai
<Prt><1Sg>:a
<Prt><2Pl>:·atei
<Prt><2Sg>:a
<Prt><3>:a

LEXICON InflV_P125_present
<Inf>:JSwei
<Prs><1Pl>:·mai
<Prs><1Sg>:·ma
<Prs><2Pl>:·tei
<Prs><2Sg>:·sei
<Prs><3>:t

LEXICON InflV_P125_preterite
<Prt><1Pl>:·amai
<Prt><1Sg>:a
<Prt><2Pl>:·atei
<Prt><2Sg>:a
<Prt><3>:a

LEXICON InflV_P127_pres_stem
<Inf>:·tun
<Prs><1Pl>:·mai
<Prs><1Sg>:·ma
<Prs><2Pl>:·tei
<Prs><2Sg>:·ei
<Prs><3>:t
<Prt><1Pl>:·amai
<Prt><1Sg>:a
<Prt><2Pl>:·atei
<Prt><2Sg>:a
<Prt><3>:a
